Inventaris van het archief van mr. E. Schokker [levensjaren 1905-1986], 1905-1986
Nationaal Archief, Den Haag
Collectie 510 Schokker
Schokker
1905-1986
C22158
0.20 meter; 29 inventarisnummers.
Normale geschreven, getypte en gedrukte documenten, geen bijzondere handschriften.
Nationaal Archief, Den Haag
Schokker, E.
Het archief van E. Schokker (1905-1986) bestaat uit personalia, stukken betreffende zijn loopbaan als Indisch ambtenaar, en stukken aangaande zijn betrekkingen bij het Ministerie van Buitenlandse Zaken.
Archiefvorming
Geschiedenis van het archiefbeheer
De verwerving van het archief
Het archief is door schenking verworven.
2.21
Aanwijzingen voor de gebruiker
Openbaarheidsbeperkingen
Volledig openbaar.
Materiële beperkingen
Aanvraaginstructie
Openbare archiefstukken kunnen online worden aangevraagd en gereserveerd. U kunt dit ook via de terminals in de studiezaal van het Nationaal Archief doen. Om te kunnen reserveren dient u de volgende stappen te volgen:
U maakt een profiel aan op www.gahetna.nl, en logt vervolgens in
Via de archiefinventaris (alleen de beschrijvingen met rode nummers) selecteert u het gewenste archiefstuk door op de knop 'Reserveren' te klikken
In het volgende scherm geeft u aan op welke dag u het archiefstuk wilt inzien
Indien u zich bevindt in de studiezaal en een tafelnummer heeft ontvangen kunt u dit nummer vermelden. Als u geen tafelnummer heeft kunt u tafelnummer 777 laten staan
Vervolgens bevestigt u uw reservering door deze te versturen.
Verwant materiaal
Beschikbaarheid van kopieën
Beschrijving van de series en archiefbestanddelen
- Personalia., A.
  - Geboortebewijs, getuigschrift van zijn belijdenis des geloofs en identiteitsbewijzen., 1905-1972 en z.j; 1; l omslag
  - Stukken betreffende zijn gymnasiumopleiding en daartoe voorbereidende scholen., 1917-1922; 2; 1 omslag
  - Getuigschriften betreffende zijn studie aan de universiteit van Amsterdam., 1922-1928; 3; 1 omslag
  - Getuigschriften betreffende zijn vrijstelling en zijn afkeuring voor militaire dienst., 1925, 1929; 4; 1 omslag
- Loopbaan als Indisch ambtenaar., B.
  - Stukken betreffende zijn vertrek als advocaat naar Nederlandsch-Indië en zijn toelating in Semarang., 1929-1930; 5; 1 omslag
  - Stukken betreffende zijn dienstverband als ambtenaar ter Algemene Secretarie in Batavia., 1930-1941; 6; 1 omslag
  - Bewijzen van lidmaatschap en stukken betreffende enkele persoonlijke financiële transacties., 1929-1938; 7; 1 omslag
  - Ingekomen circulaire van de Raad van Nederlandsch-Indië houdende een nota aan de Goeverneur-Generaal naar aanleiding van mededelingen van het Chinese volksraadslid Kan over het nationaalsocialisme onder chinezen., 12 november 1935; 8; 1 stuk
  - Militaire en burgerlijke identiteitsbewijzen en certificaten., 1945-1949; 9; 1 omslag
  - Stukken betreffende zijn dienstverband als gouvernements-secretaris en als hoofdambtenaar van de Directeur van het Kabinet van de Hoge vertegenwoordiger van de Kroon., 1945-1949; 10; 1 omslag
  - Stukken betreffende financiële transacties, pensioenen, wachtgeldregelingen en andere uitkeringen., 1947-1966; 11; 1 omslag
- Ambtenaar en raadadviseur bij het Ministerie van Buitenlandse Zaken., C.
  - Stukken betreffende arbeidscontracten, aanstellingen, bevorderingen en regelingen van zijn bezoldigingen, declaraties en pensioenrechten., 1950-1961; 12; 1 omslag
  - Stukken betreffende bijeenkomsten van de NATO, met memoranda over het Westerse defensiebeleid., 1951-1956; 13; 1 omslag
  - Stukken betreffende voorstellen van bondgenoten tot gemeenschappelijke actie in Indo-China., 1954; 14; 1 omslag
  - Stukken betreffende voorstellen tot samenwerkingsverbanden in defensieverband in verband met de Europese eenheidsgedachte., 1954-1956; 15; 1 omslag
  - Doorslagen van memoranda, houdende kanttekeningen bij mede te paraferen nota's over buitenlandse politiek., 1955-1957; 16; 1 omslag
  - Stukken betreffende Oost-West-onderhandelingen inzake de Duitse hereniging., 1955-1959; 17; 1 omslag
  - Doorslag van een nota aan het Directoraat-Generaal voor Politieke Zaken over claims van de Sovjet-unie ten aanzien van Marokko op basis van het verdrag van Algeciras van 1906., 1956 februari 10; 18; 1 omslag
  - Doorslagen van nota's betreffende mogelijkheden tot Westerse en Sovjetrussische interventies in conflicten in het Midden-Oosten., 1956-1957; 19; 1 omslag
  - Briefwisseling met M. Boon, 21 december 1957; D. Mantz (inzake een verzoek om aanstelling van H.D. van Rees), februari 1960; L. Noë, 17 december 1957; KM. Reinink, z.j.; E.L.C. Schift, 17 juli 1961; H.L.F.K. van Vredenburch, 2 september 1959; D.S. Westerman Holstijn, 10 april 1956., 1956-1961; 20; 1 omslag
  - Doorslag van een nota naar aanleiding van de oprichting van de inlichtingendienst C.V.I.N., 1957 april 7; 21; 1 stuk
  - Overdruk van een artikel in de Internationale Spectator over 'De Verenigde Staten van Amerika en West-Europa'., 1957; 22; 1 stuk
  - Stukken betreffende een internationale bijeenkomst in Oxford over het Britse gemenebest en de Oost-West-problemen., 1963; 23; 1 omslag
  - Doorslag van een nota over de eerste bijeenkomst van de Organisatie van Amerikaanse Staten in Panama met overdruk van een artikel in de Internationale Spectator over 'Latijns Amerika in 1955'., 1965; 24; 1 stuk
  - Stukken betreffende beraadslagingen in de ministerraad over de multilaterale kernmacht (M.L.F.), met aantekeningen over de militaire sterkte van de Sovjetunie., 1965 augustus 15; 25; 1 omslag
  - Ingekomen afschriften van artikelen en rapporten naar aanleiding van voorstellen tot oprichting van een 'policyplanning staff' in het ministerie van Buitenlandse Zaken en artikelen van J.W. Niezing over diplomatie., 1970; 26; 1 omslag
  - Stukken betreffende zijn eervol ontslag als politiek adviseur en zijn benoeming tot adviseur-honorair, met herdenkingsartikel van het personeelsorgaan van het ministerie., 1970-1986; 27; 1 omslag
  - Briefwisseling met mr. S.J. baron van Tuyll van Serooskerken over buitenlandse politiek., 1972-1974; 28; 1 omslag
  - Overlijdensakte, met fotografisch portret., 1986 en z.j.; 29; 2 stukken